臺灣新竹地方法院刑事判決
110年度原交易字第45號
公  訴  人  臺灣新竹地方檢察署檢察官
被      告  古文龍



指定辯護人  本院公設辯護人周凱珍
上列被告因公共危險案件，經檢察官提起公訴（110年度偵字第4
657號），本院判決如下： 
    主  文
甲○○吐氣所含酒精濃度達每公升零點二五毫克以上而駕駛動力
交通工具，處有期徒刑伍月，如易科罰金，以新臺幣壹仟元折算
壹日。 
    事  實
一、甲○○明知飲酒後將導致注意能力減低、反應能力變慢，在此
    時如駕車行駛於道路上，隨時有致他人於死、傷之危險，且
    吐氣酒精濃度達每公升0.25毫克以上者，不得駕駛動力交通
    工具，仍於民國110年4月7日下午5時10分前某時許，在不詳
    處所飲酒後，其吐氣酒精濃度已逾每公升0.25毫克，猶基於
    酒後駕駛動力交通工具之犯意，駕駛車牌號碼00-0000號自
    用小客車上路。嗣於同日下午5時10分許，行經新竹市東區
    千甲路與原興路交岔路口，因違規在紅線停車為警臨檢，發
    現其顯有酒後駕車跡象，並於同日晚間6時10分許，對其施
    以吐氣酒精濃度測試，其測定值達每公升0.42毫克而查獲。
二、案經新竹市警察局第二分局報告臺灣新竹地方檢察署檢察官
    偵查起訴。　　
    理  由
壹、程序部分：
一、按被告以外之人於審判外之言詞或書面陳述，除法律有規定
    者外，不得作為證據，刑事訴訟法第159條第1項定有明文；
    復按被告以外之人於審判外之陳述，雖不符前4條之規定，
    而經當事人於審判程序同意作為證據，法院審酌該言詞陳述
    或書面陳述作成時之情況，認為適當者，亦得為證據；當事
    人、代理人或辯護人於法院調查證據時，知有第159條第1項
    不得為證據之情形，而未於言詞辯論終結前聲明異議者，視
    為有前項之同意，同法第159條之5規定甚明。本案所據以認
    定被告犯罪事實之證據，其中屬傳聞證據部分，因檢察官、
    被告及其辯護人於本院言詞辯論終結前，均未對於證據能力
    聲明異議，依刑事訴訟法第159條之5規定，視為同意上開證
    據具備證據能力，本院認亦無違法或不當之情況，是該傳聞
    證據均具備證據能力。
二、本案所引用之非供述證據，經本院依法踐行調查證據程序，
    檢察官、被告及其辯護人均不爭執各該證據之證據能力，且
    亦查無依法應排除其證據能力之情形，是後述所引用非供述
    證據之證據能力亦均無疑義，併此敘明。
貳、實體部分：
一、認定犯罪事實所憑之證據及理由： 
　　訊據被告甲○○固坦承有於110年4月7日下午5時10分前某時許
    ，駕駛車牌號碼00-0000號自用小客車上路，並於同日下午5
    時10分許，行經新竹市東區千甲路與原興路交岔路口，因違
    規在紅線停車為警臨檢，並經警於同日晚間6時10分許，對
    其施以吐氣酒精濃度測試，其測定值達每公升0.42毫克等情
    不諱，然矢口否認有何公共危險之犯行，並辯稱：其於駕車
    前並未飲酒，是於4月7日下午5時10分將車輛停放於紅線路
    邊熄火後，於車上飲酒等語，辯護人則為其辯稱：被告是停
    車後才飲酒，並無違反公共危險罪之犯行等語。經查：
（一）被告甲○○就其有於有於110年4月7日下午5時10分前某時許
      ，駕駛車牌號碼00-0000號自用小客車上路，並於同日下
      午5時10分許，行經新竹市東區千甲路與原興路交岔路口
      ，因違規在紅線停車為警臨檢，並經警於同日晚間6時10
      分許，對其施以吐氣酒精濃度測試，其測定值達每公升0.
      42毫克等情並不否認，與證人丙○○於檢察事務官詢問中之
      證述大致相符（見偵卷第47至48頁），並有員警偵查報告
      1份、酒精測定紀錄表1份、新竹市警察局舉發違反道路交
      通管理事件通知單影本1紙、呼氣酒精測試器檢定合格證
      書影本1份、車號查詢汽車車籍資料1份、監視器錄影翻拍
      照片4張、員警職務報告暨所附監視器、密錄器翻拍照片1
      份臺灣新竹地方檢察署勘驗筆錄1份監視器光碟、員警密
      錄器光碟各1片等件附卷可佐（見偵卷第4頁、第7頁、第8
      頁、第9頁、第20頁、第24至25頁、第34至35頁、第49至5
      0頁、第55頁），是此部分之事實，首堪確認。
（二）被告雖以前詞置辯，然則：
　　⑴證人即到場處理之警員丙○○於檢察事務官詢問中證述略以
      ：於110年4月7日下午5時10分許，因看到車號00-0000號
      自小客車違規停車因而進行臨檢，那台車剛停止沒多久，
      引擎還在發動中。我沒有看到甲○○開過去，當過巡邏經過
      該路口時，並沒有看到車子，所以我才會巡邏回來時才看
      到甲○○，所以才會去臨檢，中間間隔不到1分鐘，我叫甲○○下車接受盤查時，甲○○才熄火，我開始臨檢時，沒有看
      到空酒瓶，通常我們員警請他下車時，會從駕駛座檢視目
      視可及之處是否有凶器，當時我沒有看到任何酒瓶，加上
      甲○○跟我們說，他跟他朋友停車之後便留在便利商店喝酒
      ，而且甲○○的朋友當時正在便利商店買酒，我們覺得這樣
      會有爭議，所以才去調閱監視器，調閱監視器檢視完後，
      我們才發現他朋友去買酒時，甲○○根本就沒有一起下車，
      所以我們才對甲○○進行酒測等語（見偵卷第47頁正面及反
      面）。
　  ⑵其於本院審理中具結證述則以：110年4月7日下午5時10分
      許我正在執行巡邏勤務，我原本在前一秒經過該路口時，
      該路口沒有任何違規停車，之後繞回來時，大約在110年4
      月7日下午5時10分許在新竹市東區千甲路與原興路口發現
      有一台車違規停車，我就過去盤查，我發現一台自小客車
      有發動，但是沒有行駛，所以我請駕駛下車出示證件，但
      是我請他下車，對方就慢慢熄火、慢慢下車，我盤查時，
      該車輛引擎是發動的，從新竹市東區千甲路與原興路口過
      去再繞回來，這段時間大約就是一分鐘左右，當時駕駛人
      下車時，我有聞到濃厚的酒味，我就請他出示證件、盤查
      身分，然後我有聞到酒味，我就問被告什麼時候喝酒、喝
      多久，請被告配合酒測，被告沒有配合酒測，被告一開始
      說他在工地早上、中午都有喝酒，所以被告現在請他朋友
      在超商買酒，他們要在裡面喝酒或是買回去，就是由副駕
      駛座的朋友正在買酒喝，又跟我說他在超商喝酒，可是我
      跟被告說不可能，因為我剛剛巡邏經過，這邊明明就沒有
      這台自小客車，所以前後這個時間差不可能你們馬上就在
      超商有喝酒，當時也沒有看到這台自小客車，所以我認定
      被告是騙我的，我就告訴被告說：「沒有關係，現場有監
      視器畫面，我們查證後再決定請你配合酒測」，我當時請
      我同事調閱該路口監視器，我同事往前、後各調閱了約十
      分鐘的時間，把畫面傳到我的手機，有看到我巡邏經過，
      之後這位駕駛停車不到一分鐘左右就被我攔查了，加上依
      照監視器錄影畫面，駕駛當時根本沒有下車，我當時在被
      告車上沒有看到酒瓶，因為監視器畫面有看到一個人從副
      駕駛座下車，真的去超商買酒，當時被告被我們盤查時，
      坐在副駕駛座的人有回到現場，我們調完監視器畫面有跟
      被告說，這個時間你不可能在超商喝酒，我們請被告配合
      酒測，然後我再請我同事來現場支援，我有跟副駕駛座那
      人對話，副駕駛座那個人好像說他們在超商喝酒，可是我
      們調完監視器畫面，我跟他說我已經有看過監視器畫面了
      ，你們根本不是在超商喝的，所以那個人又改口說他只是
      去超商買酒，之後要回到居住所喝酒，並且要我不要對他
      們實施酒測，因為我們巡邏只是抓個大概時間，我攔查被
      告的時候不可能去看手機時間，我是抓個大概，確實大概
      在下午5時左右，後來調閱監視器畫面時才有顯示時間，
      監視器有時候會有幾分鐘的落差，因為攔查下來，有使用
      手機時，我當時看到我是5時10分聯絡我同事，所以我才
      會說是5時10分發現的，被告酒測完，回來做筆錄時，被
      告才跟我說他是熄火在車上喝酒，在現場攔查被告時，被
      告都沒有這樣講，被告沒有跟我講實際的狀況，所以也會
      稍微往裡面看，但是確實車內沒有酒瓶，之後被告的酒測
      值出來之後，被告的朋友有來，因為我看被告和他朋友都
      有喝酒，就是駕駛跟副駕駛都有喝酒，所以我還特地幫他
      們把車子開到路邊去，我將車子開到路邊時，駕駛座確實
      沒有酒瓶，至於其他地方我就沒有特別確認，被告是回來
      派出所才跟我說他是在車上喝的，我是大約在酒測時間完
      的那時間才幫被告把車開到路邊去，就是確定被告超過公
      共危險的標準，我們才可以把車子移到旁邊，如果被告是
      0.18MG/L以下，那被告還是可以開車的，我坐上被告車子
      時，副駕駛座位置是沒有酒瓶的，如果有發現，我們會問
      被告說怎麼會有這些空酒瓶，手煞車附近確定沒有空酒瓶
      ，因為被告超過公共危險，所以車子是我開的，我可以很
      確認，是被告回到派出所之後才跟我說他在車上有酒瓶、
      在車上有喝酒，我只能確認副駕駛座及駕駛座的部分，後
      座我不確定，因為被告沒有提這件事情，我們也不太會去
      查，我開始盤查下機車之後，是先走到這輛車的駕駛座旁
      邊，然後請被告熄火，但是被告沒有開窗，我就示意被告
      把窗戶打開，但被告還是沒有打開窗戶，被告就直接熄火
      下車，然後我請被告出示證件，問被告為何要違規停車在
      這邊、要做何事，被告說他去超商買酒，這時我已經聞到
      被告身上有酒味了，車內就是只有被告一人，沒有任何東
      西，就是正常一般駕駛下車的狀況，在手煞車處沒有空酒
      瓶或是還沒有喝的酒瓶，我幫被告把車子發動、移動到路
      邊停放時，有看過被告的駕駛座、副駕駛座及煞車處，不
      管是駕駛座、副駕駛座或手煞車處，都沒有任何空酒瓶或
      還沒有喝的酒瓶，被告一開始是跟我說他在超商喝酒，所
      以我才會請同事調閱監視器錄影，然後把畫面傳給我，我
      確認完再回覆被告，被告才承認他是在工地喝的，被告並
      沒有說他有在車上喝酒這件事，後來副駕駛座的人到車旁
      邊跟我對話時，副駕駛座的人也有酒味，我們沒有對副駕
      駛座的人酒測，但是我確實聞到副駕駛座的人身上有酒味
      ，他們也有承認說他們兩個都有喝酒，所以當時我才會幫
      他們把車子開到旁邊去等語（見本院卷第82至92頁）。
　　⑶是由證人丙○○之證言可知，被告於接受盤查時，就其喝酒
      之時間，先係稱是與所搭載之友人於超商中飲酒，一直到
      酒測完畢回到派出所製作警詢筆錄時，方改稱其係於路邊
      停車熄火喝酒，此亦有警員即證人丙○○於110年4月11日製
      作之職務報告錄卷可查（見偵卷第34頁），是被告之陳述
      已有前後不一之情況。又被告固一再堅稱其係於停車熄火
      後於路邊飲酒，然證人業已清楚證述其開始盤查之時，被
      告之車輛並未熄火，其引擎尚處於發動狀態，係證人要求
      被告下車接受盤查後，被告方熄火下車，而自檢察事務官
      勘驗筆錄之截圖畫面亦可清晰發現，自被告停車後，至證
      人丙○○及其同仁騎車經過被告車旁，發現其係紅線停車欲
      開始盤查時，被告車輛之左右及第三煞車燈均仍持續發亮
      ，待證人丙○○及其同仁停車後，被告車輛之左右及第三煞
      車燈方熄滅，此亦有臺灣新竹地方檢察署勘驗筆錄在卷可
      查（見偵卷第49至50頁），是被告顯係於證人丙○○進行盤
      查時，方熄火關閉引擎，是其陳述亦有不實之處。再者，
      被告先稱其啤酒是同行朋友買的，有3瓶，放在手煞車那
      裡，後稱是把喝完得空酒瓶放在手煞車處，而證人即同行
      友人乙○○於本院證述時則稱是6瓶，放在副駕駛座的前踏
      板上（見本院卷第94頁），則被告與證人之陳述亦有相異
      之處；更甚者證人丙○○於檢察事務官詢問中，以及本院審
      理中，均已具體證稱其於盤查中並未發現被告駕駛座、副
      駕駛座及手煞車處有酒瓶或空酒瓶，又證人丙○○並有因要
      協助被告移動車輛至路邊而駕駛被告車輛，於駕駛過程中
      亦未發現被告車輛之駕駛座、副駕駛座及手煞車處有任何
      酒瓶或空酒瓶，可知盤查當時顯無任何酒瓶或空酒瓶出現
      於被告車輛之駕駛座、副駕駛座及手煞車處，顯見被告上
      揭陳述確與事實不符，無法採信。且證人丙○○係第一次盤
      查被告，被告前科紀錄亦無公共危險前科，證人丙○○對被
      告顯然並無先入為主的偏見立場，亦無任何仇怨，應無誣
      陷被告之可能，是證人丙○○之證言應無偏頗之虞，可以採
      信。至被告上揭陳詞，均屬被告臨訟卸責之詞，無法採信
      。
　　⑷雖證人即被告同行友人乙○○於本院審理中證稱略以：酒是
      我帶的，我放在副駕駛座的前踏板上，那是在工地買的啤
      酒，鋁罐裝的，我買了六瓶，上車前甲○○沒有喝過酒，我
      也沒有喝過酒，當天在下午約5點時，在新竹市東區千甲
      路與原興路口有停車，因為甲○○的朋友要來接我們，車子
      是甲○○開的，甲○○就停車，我去7-11買東西，我是去7-11
      買酒，甲○○熄火之後我才下車的，在新竹市東區千甲路與
      原興路口下車時，我沒有看到甲○○在喝酒，後來因為當時
      甲○○被帶到警察局，甲○○把鑰匙交給他朋友把車子開走，
      所以我有搭甲○○的車子讓甲○○的朋友載走、回甲○○那個朋
      友的家，我一樣坐在副駕駛座，我沒有注意看車上有沒有
      空酒瓶，手煞車附近有罐子，但我不確定是不是空酒瓶，
      那時候晚上了等語（見本院卷第93至108頁），然則證人
      乙○○就其所稱一開始帶上車之啤酒放置處之描述，已與被
      告相異；又證人乙○○先稱沒有注意看車上有沒有空酒瓶，
      然就手煞車處有無空酒瓶一節，卻馬上可答稱有看到罐子
      ，但不確定是不是空酒瓶，則證人既然已未注意車上有無
      空瓶等物，為何能特定出手煞車處有空罐！此點已可徵證
      人乙○○之證言有可疑之處。又經本院當庭勘驗證人乙○○與
      被告手機之LINE對話紀錄，證人乙○○手機內與甲○○之LINE
      對話紀錄，僅有110年12月21日（即審理程序前一日）下
      午7時41分語音對話4分17秒、今日上午11時16分語音對話
      17秒、中午12時27分語音對話37秒、下午1時36分語音對
      話19秒、下午2時2分語音對話26秒，無之前之對話紀錄；
      但被告手機內與證人乙○○之對話紀錄，最早可回溯至110
      年4月7日，被告於9月7日上午11時1分與乙○○有語音對話
      紀錄，後乙○○於9月7日下午5時43分與被告間有長達8分27
      秒之語音通話紀錄，乙○○並於9月19日向被告表示「文龍
      兄，我可以跟你借七千元嗎」，乙○○與被告間分別於110
      年10月2日、10月9日、12月17日均有語音對話紀錄等節，
      有本院勘驗筆錄及翻拍照片6紙在卷可查（見本院卷第107
      頁、第121至131頁），而110年9月7日為本件準備程序進
      行之日，可見被告與證人乙○○於本件程序進行期間有不乏
      通訊紀錄，證人乙○○並有向被告借錢，是證人乙○○與被告
      間交情匪淺，其證言顯然有回護被告之傾向，難以堪採。
（三）凡此種種，均足徵被告並無停車熄火後方飲酒之情事，則
      其確係駕車抵達案發地點前即已飲酒無疑。綜上可知，被
      告上揭所辯，均係事後推諉卸責之詞，並不足採。本件事
      證已臻明確，被告犯行，應予依法論科。
二、論罪科刑：
（一）核被告所為，係犯刑法第185條之3第1項第1款之不能安全
      駕駛動力交通工具罪。
（二）爰審酌被告為具有一般事理能力之人，應知悉酒精成分對
      人之意識能力具有不良影響，如於酒醉之狀態駕駛動力交
      通工具，對一般往來之公眾及駕駛人自身皆具有高度危險
      性，本案被告經警測得其吐氣酒精濃度達每公升0.42毫克
      ，顯然輕忽法律規範、漠視自己及公眾通行之安全，對交
      通安全之危害非淺，誠屬不該，暨其犯後態度。兼衡被告
      自述其高職畢業之智識程度，以綁鐵為業，月收入約新臺
      幣4萬多元，已婚有4名子女，3名尚未成年，目前與太太
      小孩同住，經濟狀況尚可，有積欠銀行債務，暨本次酒後
      駕車幸未造成其他用路人傷亡等一切情狀，量處如主文所
      示之刑，並諭知易科罰金之折算標準。
據上論斷，應依刑事訴訟法第299條第1項前段，判決如主文。
本案經檢察官廖啟村偵查起訴，檢察官葉益發到庭執行職務　　
中　　華　　民　　國　　111 　年　　1 　　月　　5 　　日
                  刑事第七庭      法　官  王榮賓
以上正本證明與原本無異。
如不服本判決應於收受判決後20日內向本院提出上訴書狀，並應
敘述具體理由。其未敘述上訴理由者，應於上訴期間屆滿後20日
內向本院補提理由書(均須按他造當事人之人數附繕本)「切勿逕
送上級法院」。
中　　華　　民　　國　　111 　年　　1 　　月　　10　　日
                                  書記官  曾柏方
中華民國刑法第185條之3
駕駛動力交通工具而有下列情形之一者，處2年以下有期徒刑，
得併科20萬元以下罰金：
一、吐氣所含酒精濃度達每公升零點二五毫克或血液中酒精濃度
    達百分之零點零五以上。
二、有前款以外之其他情事足認服用酒類或其他相類之物，致不
    能安全駕駛。
三、服用毒品、麻醉藥品或其他相類之物，致不能安全駕駛。
因而致人於死者，處3年以上10年以下有期徒刑；致重傷者，處1
年以上7年以下有期徒刑。
曾犯本條或陸海空軍刑法第54條之罪，經有罪判決確定或經緩起
訴處分確定，於五年內再犯第1項之罪因而致人於死者，處無期
徒刑或5年以上有期徒刑；致重傷者，處3年以上10年以下有期徒
刑。